臺灣桃園地方法院民事判決　　　　　　110年度重訴字第162號

原　　　告　高淑清　


被　　　告　陳伊梵　
　　　　　　陳妤瑄　
上列當事人間請求清償債務事件，於民國110 年11月8 日辯論終
結，本院判決如下：
    主  文
原告之訴駁回。
訴訟費用由原告負擔。
    事實及理由
壹、程序事項：
    按訴狀送達後，原告不得將原訴變更或追加他訴，但擴張或
    減縮應受判決事項之聲明者，不在此限，民事訴訟法第255
    條第1 項第3 款定有明文。查原告起訴時之聲明原為：「被
    告應連帶給付原告新臺幣（下同）784 萬4,609 元，及自起
    訴狀繕本送達翌日起至清償日止，按年息5 ％計算之利息」
    （見本院卷第3 頁），嗣於民國110 年11月8 日當庭變更訴
    之聲明為：「被告應連帶給付原告900 萬元，及自起訴狀繕
    本送達翌日起至清償日止，按年息5 ％計算之利息」（見本
    院卷第183 頁），核原告上開訴之變更，係擴張應受判決事
    項之聲明，依上開規定，並無不合，自應准許，併予敘明。
貳、實體事項：
一、原告主張：
  ■抭Q告2 人為訴外人羅麗華之繼承人，羅麗華與訴外人陳鼎鑑
    為夫妻關係。原告及訴外人即原告之配偶王金財於91至92年
    間曾與陳鼎鑑成立承攬關係，由原告及王金財去幫陳鼎鑑做
    工，惟未領得工錢，羅麗華有承認欠原告款項，被告2 人為
    羅麗華之繼承人，自應代羅麗華還款予原告。
  ■阰鴔i爰依其與陳鼎鑑間承攬之法律關係，請求被告給付：ヾ
    陳鼎鑑於92年4 月17日所開立本票3 張之金額共90萬元，及
    自92年至111 年以年息6.5 ％循環計算之利息，共計317 萬
    1,280 元；ゝ支票12張之金額92萬3,300 元，及自92年至11
    111 年以年息6.5 ％循環計算之利息，共計325 萬3,415 元
    ；ゞ工商本票16張之金額共60萬8,000 元，及自92年至111
    年以年息6.5 ％循環計算之利息，共計214 萬2,383 元。
  ■吤t依民法第184 條之規定，請求被告給付：ヾ原告前向陳鼎
    鑑請求返還借款之案件即本院108 年度重訴字第219 號案件
    （下稱系爭前案）之訴訟費用8 萬8,714 元；ゝ系爭前案訴
    訟費用以年息5 ％計算之利息4,436 元；ゞ原告一家4 人因
    陳鼎鑑倒債之後，原告病發無法工作，經濟困頓，沒錢讓小
    孩補習所受之精神損失，共400 萬元。
  ■氻W開項目，原告僅請求被告給付900 萬元，超過900 萬元之
    部分不請求等語。並聲明：如上開變更後訴之聲明。
二、被告則以：否認原告之主張，原告從頭到尾說的都是其與陳
    鼎鑑間之關係，與羅麗華無關，原告請求並不合理，被告對
    於陳鼎鑑及羅麗華在外之事並不清楚等語。並聲明：原告之
    訴駁回。
三、本院之判斷：
  ■抶g查，羅麗華與陳鼎鑑為夫妻關係，其2 人育有3 名子女即
    被告2 人及訴外人陳建良；羅麗華於107 年10月23日死亡，
    陳鼎鑑及陳建良均拋棄繼承，故其遺產由被告2 人繼承：而
    陳鼎鑑乃於108 年7 月17日死亡，被告2 人及陳建良均已拋
    棄繼承等情，有羅麗華、陳鼎鑑之除戶戶籍謄本、本院108
    年度司繼字第29、1758號拋棄繼承案件公告及財政部北區國
    稅局遺產稅核定通知書在卷可憑（見本院卷第19至27頁、第
    67至68頁），是此部分之事實，堪先認定。
  ■阰鴔i雖主張其與陳鼎鑑間有承攬之關係，且因其與陳鼎鑑間
    之系爭前案訴訟關係、陳鼎鑑倒債之原因而受有侵權行為之
    損害，而請求被告賠償云云。然原告所主張之債權債務關係
    ，均是存在於其與陳鼎鑑之間，惟被告已對陳鼎鑑之遺產拋
    棄繼承，已如前述，則原告主張被告就陳鼎鑑之債務負責，
    自非可採。原告雖又主張：羅麗華已承認其積欠原告上開款
    項，所以羅麗華才會跟伊去申請土地登記謄本云云，並提出
    申請人姓名為「羅麗華」、繳款人為原告之新北市新店地政
    事務所規費徵收聯單為其佐證（見本院卷第5 頁），然該規
    費徵收聯單開立之日期為108 年4 月9 日，在羅麗華死亡日
    期即107 年10月23日之後，顯見羅麗華不可能於108 年4 月
    9 日與原告一同去申請土地登記謄本，原告以此主張羅麗華
    有對其承認債務，顯屬無稽，此外，原告並未再提出其他證
    據以實其說，則原告依承攬及侵權行為之法律關係向被告請
    求給付，自非可採。
  ■吤B原告就其與陳鼎鑑間有何承攬或侵權行為之債權債務關係
    存在，均並未提出具體事證證明，益難認原告依上開法律關
    係主張權利為可採。況ヾ原告所提出之支票面額僅有53萬3,
    300 元，有該支票可參（見本院卷第84至88頁），與其請求
    之金額不符；而ゝ原告所提出之工商本票均未經發票人簽名
    或蓋章，有該工商本票影本可參（見103 至108 頁），難認
    與陳鼎鑑或羅麗華有何關聯；又ゞ原告於系爭前案之判決結
    果為全部敗訴，有該案判決書可參（見本院卷第159 至160
    頁），是依民事訴訟法第78條之規定，本即應由原告負擔全
    部訴訟費用，而無由勝訴之當事人陳鼎鑑負擔訴訟費用或其
    利息之理；另ぁ原告就其因陳鼎鑑倒債有何非財產上權利受
    侵害之情形，亦未能清楚說明，則其請求被告給付精神慰撫
    金，自亦難認可採；綜上，原告本件請求被告給付900 萬元
    ，顯難認有據。
四、綜上所述，本件原告依承攬及侵權行為之法律關係，請求被
    告連帶給付900 萬元，及自起訴狀繕本送達翌日起至清償日
    止，按年息5％計算之利息，為無理由，應予駁回。
五、本件事證已臻明確，兩造其餘之攻擊防禦方法及所提之證據
    ，核與判決結果不生影響，爰毋庸一一論述，併此敘明。
六、訴訟費用負擔之依據：民事訴訟法第78條。
中　　華　　民　　國　 110　　年　　11　　月　　30　　日
                  民事第三庭    法　官　許容慈
正本係照原本作成。
如對本判決上訴，須於判決送達後二十日內向本院提出上訴狀。
如委任律師提起上訴者，應一併繳納上訴審裁判費。
中　　華　　民　　國　 110　　年　　12　　月　　1 　　日
                                書記官  邱佑儒